ACORDAO-COMPLETO-2420982

ACÓRDÃO 1911/2020 ATA 27/2020 - PLENÁRIO

VISTOS, relatados e discutidos estes autos de representação formulada pela promotora de justiça Hortênsia Fernandes Cavalcanti, do Ministério Público do Estado do Maranhão (MPE/MA) , a respeito da possibilidade iminente de ocorrência de irregularidade no Município de São Raimundo das Mangabeiras/MA relacionadas a desvio de finalidade no uso de recursos oriundos de precatórios do Fundo de Manutenção e Valorização dos Profissionais do Ensino Fundamental (Fundef) .
ACORDAM os ministros do Tribunal de Contas da União, reunidos em sessão do Plenário, ante as razões expostas pela relatora, e com fundamento no art. 276, caput e § 1º, do Regimento Interno/TCU, em: 
9.1. referendar a medida cautelar adotada nos termos da peça 9 destes autos, bem como as medidas constantes do mencionado documento; 
9.2. encaminhar cópia desta deliberação ao Município de São Raimundo das Mangabeiras/MA e à representante.

Homologação de cautelar

Município de São Raimundo das Mangabeiras/MA.

3. Representante: Hortênsia Fernandes Cavalcanti (CPF XXX.860.214-XX).
3.1. Interessados/Responsáveis: não há.

Raimundo Carreiro.

13.1. Ministros presentes: José Mucio Monteiro (Presidente), Walton Alencar Rodrigues, Benjamin Zymler, Raimundo Carreiro, Ana Arraes (Relatora), Bruno Dantas e Vital do Rêgo.
13.2. Ministro que alegou impedimento na Sessão: Raimundo Carreiro.
13.3. Ministro-Substituto convocado: Augusto Sherman Cavalcanti.
13.4. Ministros-Substitutos presentes: Marcos Bemquerer Costa, André Luís de Carvalho e Weder de Oliveira.

ACORDAO-COMPLETO-2539442

Acórdão 1374/2022 - Plenário

ANA ARRAES

Trata-se de representação apresentada pelo Ministério Público do Estado do Maranhão (MPE/MA) , por meio de documento assinado pela promotora de justiça Hortênsia Fernandes Cavalcanti, com pedido de medida cautelar, a respeito da possibilidade iminente de ocorrência de irregularidades no Município de São Raimundo das Mangabeiras/MA relacionadas a desvio de finalidade no uso de recursos oriundos de precatórios do Fundo de Manutenção e Valorização dos Profissionais do Ensino Fundamental (Fundef) .
2.	A representante noticiou que o prefeito do referido município publicou em rede social que os recursos depositados em conta judicial referentes aos precatórios do Fundef seriam repassados aos professores da rede municipal de ensino. Informou ainda que o gestor público já havia sido alertado acerca da irregularidade dessa forma de aplicação dos recursos.
3.	 A Secretaria de Controle Externo da Educação - SecexEducação examinou os elementos aduzidos pela representante e propôs a concessão de medida cautelar inaudita altera pars, por considerar haver, no caso examinado, afronta a norma legal, com risco imediato de prejuízo ao interesse público.
4.	Nos termos do despacho à peça 9, em anuência com a unidade instrutiva, determinei ao município que suspendesse a utilização dos recursos mencionados para pagamento de rateios, abonos indenizatórios, passivos trabalhistas ou previdenciários, remunerações ordinárias ou de outras denominações de mesma natureza aos profissionais da educação.
5.	Assenti também com a proposta da unidade técnica de realizar oitiva do município para se manifestar quanto aos fatos objeto da representação, bem como diligência para que seja informada a atual situação do uso dos recursos dos precatórios.
6.	Reproduzo a seguir trecho do exame técnico realizado pela SecexEducação, que aponta os fundamentos adotados para a concessão da medida cautelar:
"23.	Em relação à matéria, cumpre citar alguns dos principais julgados do TCU sobre a aplicação dos recursos provenientes de precatórios pagos em virtude de condenação da União em relação ao erro na forma de cálculo do valor anual mínimo por aluno (VMAA) no âmbito do Fundef:
	Acórdão
	Relator
	Processo
	Tipo do processo

	1.824/2017-TCU-P
	Min. Walton Alencar
	TC Processo 005.506/2017-4
	Representação

	1.962/2017-TCU-P
			
	2.866/2018-TCU-P
	Min. Walton Alencar
	TC Processo 020.079/2018-4
	Representação

24.	Importante registrar os entendimentos firmados por este Tribunal, no âmbito do Acórdão 1824/2017-TCU-Plenário (com alterações contidas no Acórdão 1962/2017-TCU-Plenário) , ao apreciar processo de representação formulada pelo Ministério Público Federal, Ministério Público do Estado do Maranhão e Ministério Público de Contas do Maranhão, acerca de possíveis irregularidades na destinação de verbas oriundas de precatórios aos municípios que fazem jus a diferenças na complementação, devida pela União, no âmbito do extinto Fundo de Manutenção e Desenvolvimento do Ensino Fundamental e de Valorização do Magistério (Fundef) :
a)	a competência para fiscalizar a aplicação desses recursos complementares é do Tribunal de Contas da União, ainda que esses pagamentos decorram de sentença judicial, uma vez que são recursos de origem federal, sem afastamento da competência concorrente dos demais Tribunais de Contas (item 9.2.1 do Acórdão 1824/2017-TCU-Plenário c/c item 9.2.1.1 do Acórdão 1962/2017-TCU-Plenário) ;
b)	recolhimento integral à conta bancária do Fundeb, prevista no art. 17 da Lei 11.494/2007, ou outra conta criada exclusivamente com esse propósito, a fim de garantir-lhes a finalidade e a rastreabilidade (item 9.2.2 do Acórdão 1962/2017-TCU-Plenário) ;
c)	 utilização exclusiva na destinação prevista no art. 21, da Lei 11.494/2007, e na Constituição Federal, no art. 60 do ADCT, a aplicação desses recursos fora da destinação, implica a imediata necessidade de recomposição do Erário, ensejando, à mingua da qual, a responsabilidade pessoal do gestor que deu causa ao desvio, na forma da Lei Orgânica do TCU (itens 9.2.2.2 e 9.2.3 do Acórdão 1824/2017-TCU-Plenário) ;
d)	a natureza extraordinária dos recursos advindos da complementação da União obtida pela via judicial afasta a subvinculação estabelecida no art. 22 da Lei 11.494/2007 (item 9.2.1.2 do Acórdão 1962/2017-TCU-Plenário) ;
e)	a destinação de valores de precatórios relacionados a verbas do Fundef/Fundeb para o pagamento de honorários advocatícios é inconstitucional, por ser incompatível com o art. 60, do ADCT, com a redação conferida pela EC 14/1996, bem como é ilegal, por estar em desacordo com as disposições da Lei 11.494/2007 (9.2.3 do Acórdão 1824/2017-TCU-Plenário) .
f)	além de não estarem submetidos à subvinculação de 60%, prevista no artigo 22 da Lei 11.494/2007, consoante o subitem 9.2.1.2, Acórdão 1962/2017-TCU-Plenário, não podem ser utilizados para pagamentos de rateios, abonos indenizatórios, passivos trabalhistas ou previdenciários, remunerações ordinárias, ou de outras denominações de mesma natureza, aos profissionais da educação (item 9.2.1 do Acórdão 2866/2018-TCU-Plenário) ;
g)	podem ter sua aplicação definida em cronograma de despesas que se estenda por mais de um exercício financeiro, não estando sujeita ao limite temporal previsto no artigo 21, caput, da Lei 11.494/2007 (item 9.2.2 do Acórdão 2866/2018-TCU-Plenário) .
25.	Diante da jurisprudência apresentada, não restam dúvidas quanto à competência do TCU em fiscalizar os recursos provenientes de precatórios do Fundef, bem como, que a aplicação desses recursos em pagamento de servidores e de honorários advocatícios consiste em irregularidade passível de medida para imediata recomposição ao Erário.
26.	Registra-se que o Supremo Tribunal Federal (STF) , no julgamento da Medida Cautelar em Mandado de Segurança 35675/DF, de Relatoria do Ministro Luís Roberto Barroso, decidiu, em 15/5/2018, em sede de cognição sumária, que: 'o art. 22 da Lei 11.494/2007 faz expressa menção a 60% dos 'recursos anuais', sendo razoável a interpretação que exclui de seu conteúdo recursos eventuais ou extraordinários, como seriam os recursos objeto deste mandado de segurança'.
27.	Neste momento, cumpre citar auditorias realizadas pelo Tribunal, onde em cada uma delas foi selecionado conjunto de municípios pertencentes a determinado Estado, de forma a avaliar a aplicação dos recursos recebidos por meio de precatórios do Fundef, conforme tabela a seguir.
	Processo
	Objeto (Municípios do Estado em referência) 
	Deliberação
	Relator

	TC Processo 018.130/2018-6
	Piauí
	Não há
	--

	TC Processo 018.180/2018-3
	Alagoas
	Ac. 2553/2019-P
Ac. 1412/2020-P
	WAR

	TC Processo 018.221/2018-1
	Pará
	Ac. 923/2020-P
	WAR

	TC Processo 018.268/2018-8
	Pernambuco
	Ac. 986/2020-P
	WAR

	TC Processo 018.276/2018-0
	Bahia
	Ac. 2802/2019-P
	MBC

	TC Processo 018.392/2018-0
	Amazonas
	Ac. 1180/2020-P
	WAR

	TC Processo 019.718/2018-7
	Rio Grande do Norte
	Não há
	--

	TC Processo 020.046/2018-9
	Paraíba
	Não há
	--

	TC Processo 021.167/2018-4
	Minas Gerais
	Não há
	--

	TC Processo 022.861/2018-1
	Ceará
	Não há
	--

	TC Processo 030.057/2018-3
	Sergipe
	Ac. 889/2020-P
	WAR

	TC Processo 033.285/2018-7
	Maranhão
	Não há
	--

Fonte: e-TCU, em 16/7/2020.
28.	Todas as fiscalizações citadas na tabela anterior balizaram-se em questões de auditoria idênticas, onde, dentre elas, havia a seguinte: 
Questão 4: Os recursos recebidos pelos municípios em virtude dos precatórios do Fundef foram utilizados para pagamentos de remuneração de profissionais da educação básica? 
Subquestão 4.1) Qual percentual dos recursos recebidos foi utilizado para esse propósito? 
Subquestão 4.2) Qual foi a natureza (rubrica) dos pagamentos remuneratórios realizados pelos Municípios? 
29.	Tal fato demonstra que está consolidado, na Corte de Contas, que a utilização de recursos dos precatórios do Fundef, para pagamentos de remuneração de profissionais da educação, configura irregularidade passível de condenação dos responsáveis pelo dano.
30.	Especificamente em relação ao TC Processo 033.285/2018-7, referente aos munícipios do Estado do Maranhão, verifica-se que o Município de São Raimundo das Mangabeiras/MA não foi objeto de análise no processo em referência. Contudo, observa-se que consta do relatório de auditoria, ainda não julgado, a seguinte proposta da equipe de auditoria aos Municípios de Presidente Juscelino/MA, Fortaleza dos Nogueiras/MA, Serrano do Maranhão/MA e Tufilândia/MA:
' (...) dar-lhe (s) ciência de que, ao efetivar gastos com remuneração de pessoal usando valores oriundos de precatórios de VMAA/Fundef, agiu em desacordo com as normas regentes da matéria, tendo o Tribunal de Contas da União, no item 9.2.1 do recente Acórdão 2866/2018-TCU-Plenário, firmado entendimento, em relação a tais diferenças de complementação da União reconhecidas judicialmente, segundo o qual, 'além de não estarem submetidos à subvinculação de 60%, prevista no artigo 22 da Lei 11.494/2007, consoante o subitem 9.2.1.2, Acórdão 1962/2017-TCU-Plenário, não podem ser utilizados para pagamentos de rateios, abonos indenizatórios, passivos trabalhistas ou previdenciários, remunerações ordinárias, ou de outras denominações de mesma natureza, aos profissionais da educação'
31.	Casos em que foram identificados pagamentos de servidores com recursos de precatórios do Fundef, o TCU decidiu determinar a apuração dos valores e a recomposição imediata dos recursos à conta específica dos precatórios do Fundef (Acórdão 2802/2019-TCU-Plenário - Relator: Min. Marcos Bemquerer) , sob pena de instauração de Tomada de Contas Especial.
32.	Observa-se que, no citado caso concreto, o Tribunal entendeu pela realização de determinação, em vez que realizar diretamente a citação, em virtude de, naquele momento, a apuração de valores dos débitos e/ou de responsabilidades ainda não havia sido delimitada (s) .
33.	Nos casos em que os documentos contidos nos autos permitiram a apuração dos valores e dos responsáveis pelo dano, decisões anteriores foram no sentido de se partir diretamente para proposta de constituição de apartado de Tomada de Contas Espacial, e, consequentemente, da citação, conforme jurisprudência colacionada a seguir:
Acórdão 1070/2020-TCU-Plenário (Relator: Marcos Bemquerer Costa) 
'9.2. determinar à Secretaria de Controle Externo da Educação - SecexEducação que promova a constituição de processo apartado de Tomada de Contas Especial, fundamentada no art. 47 da Lei 8.443/1992 c/c o art. 252 do Regimento Interno/TCU, com a juntada, por cópia, das peças 17-51 destes autos, bem como deste Acórdão, autorizando, desde logo, a citação solidária do Município de Mocajuba/PA e da Sra. Elieth de Fátima da Silva Braga, com base no art. 12, incisos I e II, da Lei 8.443/1992 c/c o art. 202, incisos I e II, do Regimento Interno/TCU, para que, no prazo de 15 (quinze) dias, apresentem alegações de defesa quanto à irregularidade detalhada a seguir e/ou recolham aos cofres do Fundeb do Município de Mocajuba/PA as quantias abaixo consignadas, atualizadas monetariamente a partir das respectivas datas até o efetivo recolhimento, na forma da legislação em vigor: 
9.2.1. Irregularidade: autorizar o pagamento de servidores municipais e de complementação de seu 13º salário (caso da Sra. Elieth de Fátima da Silva Braga) com recursos dos precatórios do Fundo de Manutenção e Valorização dos Profissionais do Ensino Fundamental (Fundef) , e beneficiar-se indevidamente dos recursos públicos decorrentes dos precatórios do Fundef (caso do Município de Mocajuba/PA) , a despeito de não serem despesas com manutenção e desenvolvimento do ensino (MDE) , mas apenas favorecimento pessoal de profissionais em detrimento dos objetivos básicos das instituições de ensino e das metas do Plano Nacional de Educação (dispositivos violados: Lei 11.494/2007, art. 22, caput; Lei 9.424/1996, art. 7º; itens 9.2.2.2 e 9.2.3 do Acórdão 1824/2017-TCU-Plenário e item 9.2.1 do Acórdão 2866/2018-TCU-Plenário, ambos de relatoria do Ministro Walton Alencar) ;'
Acórdão 2553/2019-TCU-Plenário (Relator: Min. Walton Alencar Rodrigues) 
'9.1.3. constitua processos apartados dos presentes autos, autuando-os como Tomadas de Contas Especiais, ex-vi do art. 47 da Lei 8.443/1992 c/c art. 202, incisos I e II, e art. 209, §§5º e 6º, do Regimento Interno/TCU, com a citação dos gestores que promoveram o rateio de recursos dos precatórios do Fundef nos Municípios de Capela e de Boca da Mata, em razão de não serem despesas com manutenção e desenvolvimento do ensino (MDE) , mas apenas favorecimento pessoal de poucos profissionais em detrimento dos objetivos básicos das instituições de ensino e das metas do Plano Nacional de Educação, devendo promover as diligências prévias que entender necessárias à exata identificação dos responsáveis e dos valores envolvidos;'
34.	Consoante o art. 276 do RI/TCU, o Relator poderá, em caso de urgência, de fundado receio de grave lesão ao Erário, ao interesse público, ou de risco de ineficácia da decisão de mérito, de ofício ou mediante provocação, adotar medida cautelar, determinando a suspensão do procedimento impugnado, até que o Tribunal julgue o mérito da questão. Tal providência deverá ser adotada quando presentes os pressupostos do fumus boni iuris e do periculum in mora.
35.	Analisando os elementos apresentados pelo representante, verifica-se que há, nos autos, os pressupostos acima mencionados.
36.	Diante de o entendimento consolidado no TCU de que os recursos recebidos pelos municípios a título de precatórios do Fundef não podem ser utilizados para pagamentos de rateios, abonos indenizatórios, passivos trabalhistas ou previdenciários, remunerações ordinárias, ou de outras denominações de mesma natureza, aos profissionais da educação, e, ainda, tendo em vista a possibilidade iminente de o Prefeito de Município de São Raimundo das Mangabeiras/MA vir a desrespeitar tal cognição, conforme post editado pelo responsável no instagram (peça 2) , conclui-se que a situação caracteriza o instituto do fumus boni iuris e deve ser analisado com maior profundidade por esta unidade técnica, em vista da real possibilidade de o responsável ocasionar dano ao Erário.
37.	No referido post do Prefeito, de 3/7/2020, está consubstanciada a proximidade de acontecer o supracitado rateio dos recursos recebidos por meio dos precatórios do Fundef com profissionais de educação do município, restando, apenas, para efetivação da irregularidade e ensejar prejuízo ao Erário, o desbloqueio dos valores, evidenciando o periculum in mora e comprometendo a eficácia da decisão de mérito que vier a ser proferida pelo Tribunal.
38.	De outra parte, verifica-se que a adoção da medida cautelar, na forma requerida pelo representante, não é capaz de trazer prejuízos ao Município de São Raimundo das Mangabeiras/MA, uma vez que se tratam de recursos extraordinários, não afetando os compromissos ordinários assumidos pela prefeitura. Portanto, entende-se que não há periculum in mora ao reverso.
CONCLUSÕES
39.	O documento constante da peça 1 deve ser conhecido como representação, por preencher os requisitos previstos nos arts. 235 e 237, inciso III, do RI-TCU, e no art. 103, § 1º, da Resolução-TCU 259/2014. 
40.	No que tange ao requerimento de medida cautelar, inaudita altera pars, entende-se que tal medida deve ser adotada, por estarem presentes nos autos os requisitos do fumus boni iuris e do periculum in mora, bem assim por não se ter configurado o periculum in mora ao reverso, capaz de trazer prejuízos ao Município de São Raimundo das Mangabeiras/MA. 
41.	A cautelar ora proposta deve ser adotada sem a oitiva prévia do responsável, prevista no art. 276, § 2º, do RI-TCU, tendo em vista a possibilidade de o TCU determinar à prefeitura do Município de São Raimundo das Mangabeiras/MA que não aplique recursos provenientes de precatórios do Fundef para pagamentos de rateios, abonos indenizatórios, passivos trabalhistas ou previdenciários, remunerações ordinárias, ou de outras denominações de mesma natureza, aos profissionais da educação, a despeito de não serem despesas com manutenção e desenvolvimento do ensino (MDE) , conforme estabelecido na Lei 11.494/2007, art. 22, caput; Lei 9.424/1996, art. 7º; itens 9.2.2.2 e 9.2.3 do Acórdão 1824/2017-TCU-Plenário e item 9.2.1 do Acórdão 2866/2018-TCU-Plenário, ambos de relatoria do Ministro Walton Alencar.
42.	Diante dos fatos apurados, para melhor análise do mérito da presente representação, faz-se necessária, ainda, a adoção das seguintes medidas preliminares: oitiva e diligência à Prefeitura do Município de São Raimundo das Mangabeiras/MA. 
43.	A oitiva será realizada para que a Prefeitura do Município de São Raimundo das Mangabeiras/MA manifeste-se quanto ao iminente rateio de 60% dos R$ 18 milhões recebidos pelo Município de São Raimundo das Mangabeiras/MA, a título de precatórios do Fundef, com os professores do município. Enquanto a diligência terá a função de solicitar informações sobre eventuais repasses já realizados."
É o relatório.

não há.

Não atuou.

REPRESENTAÇÃO. PUBLICAÇÃO EM REDE SOCIAL SOBRE USO IRREGULAR DE RECURSOS DE PRECATÓRIOS DO FUNDEF PARA REMUNERAÇÃO DE PROFESSORES DA REDE MUNICIPAL. ADOÇÃO DE MEDIDA CAUTELAR INAUDITA ALTERA PARS. OITIVA. DILIGÊNCIA. REFERENDO DO PLENÁRIO.

REPRESENTAÇÃO (REPR)

Secretaria de Controle Externo da Educação (SecexEducação).

Trata-se de representação apresentada pelo Ministério Público do Estado do Maranhão (MPE/MA) , com pedido de medida cautelar, acerca da possibilidade iminente de desvio de finalidade no uso de recursos oriundos de precatórios do Fundo de Manutenção e Valorização dos Profissionais do Ensino Fundamental (Fundef) pelo Município de São Raimundo das Mangabeiras/MA.
2. 	Quanto à admissibilidade, ratifico a análise produzida no âmbito da Secretaria de Controle Externo da Educação - SecexEducação, por estarem presentes os requisitos necessários para conhecer da representação, consoante o disposto nos arts. 235 e 237, III, do Regimento Interno do TCU, haja vista a demonstração de que a irregularidade se refere a administrador sujeito à jurisdição do TCU, a existência dos concernentes indícios, a matéria ser de competência deste Tribunal e a provocação por agente legitimado para representar.
3. 	Em síntese, a irregularidade verificada decorreu da publicação realizada pelo prefeito do Município de São Raimundo das Mangabeiras/MA, em seu perfil oficial na rede social Instagram, na qual informa que os professores da rede municipal serão beneficiados com 60% dos recursos provenientes dos precatórios do Fundef.
4.	Embora tal publicação não tenha ocorrido em documento oficial ou no site do município, foi suficiente para demonstrar que, no seu papel de administrador, tornou pública, de forma expressa, a intenção de utilizar os recursos em tal finalidade. 
5.	O TCU tem se pronunciado de forma reiterada quanto à irregularidade no uso dos recursos relacionados a precatórios do Fundef para remuneração dos profissionais. Conforme registrei no relatório que precede este voto, a SecexEducação listou uma série de deliberações desta Casa nas quais este posicionamento está estabelecido de forma inequívoca, com base, especialmente, no fato de os recursos oriundos de precatórios não estarem submetidos à subvinculação de 60%, prevista no artigo 22 da Lei 11.494/2007.
6.	Segundo a representante, o gestor já havia sido orientado pela promotoria do município acerca da aplicação dos recursos dos precatórios do Fundef "exclusivamente na educação e sem vinculação para o pagamento de Professores e demais profissionais do magistério, assim como de que possíveis Leis Municipais que versem sobre subvinculação será passível de arguição de inconstitucionalidade formal e material".
7. 	Assim, em vista da potencial irregularidade, há plausibilidade jurídica acerca da presença do fummus boni iuris. Quanto ao pressuposto do perigo na demora, na referida publicação realizada pelo prefeito, é mencionado que os recursos já estariam disponíveis na conta judicial em nome da prefeitura. Desse modo, é possível que os trâmites para a efetivação do uso dos recursos já estejam em curso; portanto, o periculum in mora também está configurado.
8.	No tocante a eventual perigo na demora reverso, entendo não estar presente, pois os valores recebidos pelo município tratam de recursos extraordinários, que não estariam, em princípio, comprometidos com despesas ordinárias do ente.
9.	Nos termos do art. 276 do Regimento Interno/TCU, poderá ser adotada medida cautelar para determinar a suspensão do procedimento impugnado, até que o Tribunal julgue o mérito da questão. 
10.	Assim, conforme proposto pela unidade instrutiva, ante o risco do desembolso iminente dos recursos provenientes de precatórios do Fundef em finalidade considerada ilegal pelo TCU, assenti com a proposta de atuação imediata, com adoção de medida cautelar inaudita altera pars.
11.	A fim de trazer mais elementos relevantes para a análise do mérito, concordei igualmente com a proposta de realizar oitiva do município sobre os fatos objeto da representação, bem como diligência para que apresente informações sobre o atual estágio do uso dos recursos em exame. 
12.	Desse modo, determinei, cautelarmente, em 21/07/2020, e com fulcro no art. 276 do Regimento Interno/TCU, que o Município de São Raimundo das Mangabeiras/MA suspendesse, até decisão definitiva de mérito, a utilização de recursos dos precatórios do Fundef para pagamentos de rateios, abonos indenizatórios, passivos trabalhistas ou previdenciários, remunerações ordinárias ou de outras denominações de mesma natureza aos profissionais da educação. Além disso, foram determinadas oitiva e diligência, com vistas a agregar mais elementos aos autos no sentido de contribuir para a análise do feito.
	Assim, ante as razões de decidir apresentadas no relatório precedente e neste voto, com fundamento no art. 276, § 1º, do Regimento Interno, manifesto-me por que seja adotada a minuta de acórdão que ora submeto à apreciação deste Colegiado.
TCU, Sala das Sessões Ministro Luciano Brandão Alves de Souza, em 22 de julho de 2020.
ANA ARRAES 
Relatora